# 外商独资企业用税后利润再投资设立一独资企业，如何验资

提问人：倒霉蛋 时间：2010-12-20 22:12:42
位于甲地的A公司是一个外商独资企业，现用税后利润再投资到乙地拟设立B公司，A公司已将投资款汇入到B公司在乙地开立的验资临时户（B公司已取得乙地的名称预先核准），这与普通内资公司再投资设立一个独资公司有何区别？在验资和工商注册时需要哪些特殊程序和资料，请高人指教。

回答人：chenyiwei
验资准则指南中对外方人民币利润再投资有特殊的审验程序和要求，可以去查一下。

回答人：chenyiwei
回复 藤椅 倒霉蛋 的帖子要看B公司是否取得外商投资企业批准证书。如果B是内资企业，则按照一般内资企业设立验资办理；如果是外商投资企业，应按外商投资企业审验程序办理。